
\vspace{1.8em}
\begin{minipage}{\textwidth}
\stepcounter{mallinumber}
\textbf{Tüüpsõnamall \arabic{mallinumber}\,\vadja{õhsõ}}\\

\begin{sideways}
\begin{tabular}{l l}
muutvormimall & tunnused \\
\hline
\underline{õh}\,+\,sõ & \textsc{ sg nom } \\
\underline{õh}\,+\,za & \textsc{ sg gen } \\
\underline{õh}\,+\,sa & \textsc{ sg par } \\
\underline{õh}\,+\,sasõ & \textsc{ sg ill } \\
\underline{õh}\,+\,zõz & \textsc{ sg ine } \\
\underline{õh}\,+\,zõss & \textsc{ sg ela } \\
\underline{õh}\,+\,zõllõ & \textsc{ sg all } \\
\underline{õh}\,+\,zõll & \textsc{ sg ade } \\
\underline{õh}\,+\,zõlt & \textsc{ sg abl } \\
\underline{õh}\,+\,zõssi & \textsc{ sg tra } \\
\underline{õh}\,+\,sõssaa & \textsc{ sg ter } \\
\underline{õh}\,+\,zõka & \textsc{ sg com } \\
\underline{õh}\,+\,zõd & \textsc{ pl nom } \\
\underline{õh}\,+\,sijõ & \textsc{ pl gen } \\
\underline{õh}\,+\,siit & \textsc{ pl par } \\
\underline{õh}\,+\,siisõ & \textsc{ pl ill } \\
\underline{õh}\,+\,siiz & \textsc{ pl ine } \\
\underline{õh}\,+\,siiss & \textsc{ pl ela } \\
\underline{õh}\,+\,siillõ & \textsc{ pl all } \\
\underline{õh}\,+\,siill & \textsc{ pl ade } \\
\underline{õh}\,+\,siilt & \textsc{ pl abl } \\
\underline{õh}\,+\,siissi & \textsc{ pl tra } \\
\underline{õh}\,+\,siissaa & \textsc{ pl ter } \\
\underline{õh}\,+\,sijka & \textsc{ pl com } \\
\end{tabular}
\end{sideways}
\captionof{table}{Tüüpsõna \arabic{mallinumber}\,\textit{õhsõ} ekstraheeritud muutvormimallid.}
\label{tab:tüüpsõnamall-õhsõ}

\end{minipage}

 
\vspace{1em}
\noindent Tüüpsõna hõlmab vormisõnastiku 2 lekseemi: \vadja{\underline{õh}sõ} ja \vadja{\underline{sor}sõ}.
